# 请教陈版，关于互联网广告收入确认

提问人：见路不走 时间：2017-11-03 10:15:56
@chenyiwei 陈老师，您好。请教一个问题。某公司是一个互联网广告公司 业务 2 个。一个是自营广告。另一个是代理广告 问题：1.目前自营广告是按播量确认收入，是否正确。 2. 代理广告是帮客户投放广告到其他平台，是用劳务赚差价(不涉及制作，只是借助外部渠道)。我不确定收入确认的时点。发生的成本如何处理？ 3.准则有“广告出现在大众媒体时”这个很抽象。如何理解？ 谢谢老师！

回答人：chenyiwei
自营广告业务，一般随着广告的播放进度逐步确认收入。 代理广告，要看公司在该交易中的地位和义务，例如其合同义务是否仅限于促成双方签约，还是买断广告位之后转售，根据具体情况确定收入确认应采用总额法还是净额法，以及收入确认时点。如果是净额法，则可能可以在合同签订、广告开始播放时一次性确认佣金收入。